【裁判字號】    98,台上,7754
【裁判日期】    981224
【裁判案由】    違反兒童及少年性交易防制條例
【裁判全文】
最高法院刑事判決            九十八年度台上字第七七五四號
上  訴  人  甲○○
            乙○○
上列上訴人等因違反兒童及少年性交易防制條例案件，不服台灣
高等法院台中分院中華民國九十六年十一月二十日第二審判決（
九十六年度上訴字第二二五二號，起訴案號：台灣彰化地方法院
檢察署九十五年度少連偵字第八四號），提起上訴，本院判決如
下：
    主  文
原判決撤銷，發回台灣高等法院台中分院。
    理  由
本件原判決維持第一審論處上訴人甲○○、乙○○共同意圖營利
而容留，使未滿十八歲之人為性交易罪刑之判決，駁回彼等在第
二審之上訴，固非無見。
惟查：(一)、原判決事實認定甲○○為彰化縣埔心鄉○○村○○路
○段一六六號（起訴書及原審判決均誤載為一九０號）「芎蕉腳
小吃部」負責人。乙○○則在店內擔任廚房兼會計工作。二人共
同基於意圖容留使未滿十八歲之女子與他人為性交易而營利之犯
意聯絡，自民國九十五年九月初某日起，至九十五年九月十八日
甲○○因另案遭羈押止，容留未滿十八歲之少女江○○（八十一
年四月生、真實姓名年籍詳卷，以下稱Ａ女）、蔡○○（七十九
年十二月生、真實姓名年籍詳卷，以下稱Ｂ女）及楊○○（八十
年十二月生、真實姓名年籍詳卷，以下稱Ｃ女）在該小吃部坐檯
，陪伴不特定男客唱歌、喝酒，男客並可攬腰、摟抱或撫摸Ａ女
等之胸部而為猥褻性交易行為，除坐檯費一節新台幣（下同）五
百元外，Ａ女等並因坐檯陪酒供男客撫摸胸部之猥褻行為，由男
客依一般消費習慣，隨意給付小費。甲○○、乙○○並藉此方式
招攬顧客至該小吃部消費，以增加店內收入而營利。嗣Ａ女、Ｂ
女及Ｃ女於九十五年九月二十四日下午二時許，因另案在彰化縣
埤頭鄉「好萊屋」汽車旅館，為實施臨檢之員警查獲，而循線查
悉上情。理由則以證人Ａ女、Ｂ女、Ｃ女於第一審及原審之證言
，互核大致相符，作為上訴人等論罪之依據（見原判決第一、二
、一二頁）。然原判決引用Ａ女、Ｂ女、Ｃ女於第一審之證言，
固均證述坐檯陪酒時，有供男客撫摸彼等胸部行為。但引用彼等
在原審之證言，則皆未證述有供男客撫摸胸部行為（見原判決第
三至一二頁）。彼等在第一審及原審之證述，並不相侔。原判決
謂彼等證言，互核大致相符，與所引用之證據不盡適合，有證據
上理由矛盾之違法。又原判決事實認定上訴人等僅容留Ａ女等在
該小吃部，供男客撫摸胸部行為，理由引用Ｂ女於原審之證言，
證述上訴人等有媒介Ｂ女與男客為性交（原判決第八頁），殊
非一致。究竟上訴人等有無媒介使Ａ女與男客為性交，尚有調查
審認之必要。(二)、原判決理由謂上訴人等請求向彰化縣警察局北
斗分局埤頭分駐所調取警詢筆錄，以證明證人Ａ女、Ｂ女及Ｃ女
於九十五年九月十六日二十二時許，因夜間逗留，在該所製作警
詢筆錄，均未至該小吃部上班，證人三人之證述有瑕疵云云。但
本案事證已明，核無調查必要。況彰化縣警察局北斗分局埤頭分
駐所亦查無九十五年九月十六日二十二時起至九十五年九月十七
日八時止，有證人Ａ女、Ｂ女及Ｃ女因案至該所製作筆錄之情事
，有第一審法院公務電話記錄表一份在卷可佐，並有該所於上開
時段之工作紀錄一份附卷足憑，是上訴人等之聲請，實屬無據（
見原判決第二八頁）。然原判決引用Ｂ女於原審之證言，證述九
十五年九月十六日，其與Ａ女、Ｃ女在外遊蕩，而被抓去埤頭派
出所（見原判決第八頁）。足見上訴人等之聲請，並非無據，原
審未調取Ｂ女等人當時在該派出所製作之警詢筆錄，有應於審判
期日調查之證據未予調查之違法。(三)、原判決理由謂上訴人等共
同意圖營利，而容留使Ａ女、Ｂ女及Ｃ女為性交易之犯行，係在
密集期間內以相同之方式持續進行，未曾間斷，即具有反覆、延
續實行之特徵，從而在行為概念上，縱有多次之舉措，仍應評價
認係包括一罪之集合犯而論以一罪（見原判決第二九頁）。然所
謂「集合犯」，係指立法者所制定之犯罪構成要件中，本即預定
有數個同種類行為而反覆實行之犯罪而言。故是否集合犯之判斷
，客觀上應斟酌法律規範之本來意涵、實現該犯罪目的之必要手
段、社會生活經驗中該犯罪必然反覆實行之常態及社會通念等；
主觀上則視其反覆實行之行為是否出於行為人之單一犯意，並秉
持刑罰公平原則，加以判斷。兒童及少年性交易防制條例第二十
三條第二項之圖利使未滿十八歲之人為性交易罪，並未規定須反
覆實行始能成立。實無從憑以認定立法者本即預定該犯罪之本質
，必須數個同種類行為，而反覆實行。況圖利使未滿十八歲之人
為性交易一次，與圖利使未滿十八歲之人為性交易多次同視，均
論以一罪，無異變相鼓勵該項犯罪行為，恐非社會通念所能接受
。且原判決亦未認定上訴人等容留使Ａ女、Ｂ女、Ｃ女為性交易
行為，係基於單一之犯意。則能否論彼等行為為集合犯，饒有研
求餘地。以上或為上訴意旨所指摘，或為本院得依職權調查之事
項，應認原判決有撤銷發回之原因。至原判決不另諭知無罪部分
，基於審判不可分原則，應併發回。
據上論結，應依刑事訴訟法第三百九十七條、第四百零一條，判
決如主文。
中    華    民    國  九十八  年   十二   月  二十四  日
                      最高法院刑事第二庭
                          審判長法官  莊  登  照
                                法官  陳  世  淙
                                法官  徐  昌  錦
                                法官  許  錦  印
                                法官  蔡  名  曜
      本件正本證明與原本無異
                                      書  記  官
中    華    民    國  九十八  年   十二   月  二十八  日
                                                      Ｍ

司法院資訊處製作；財團法人民間司法改革基金會備份。
